Inventaris van het archief van het Ministerie van Financiën: Directie der Domeinen, 1945-1979
Nationaal Archief, Den Haag
- Ministerie van Financiën 1945-, 906
  - Ondersteunende processen. 1945-, 1
    - Richtlijnen voor de interne bedrijfsvoering., 1948-1980; div. nrs
      - Wijziging van de instructie voor het beheer der domeinen, behorende tot de onder het Departement van Financiën ressorterende rentambten, 1948-1954, 137
      - Instructie voor de comptabele administratie, 1950-1974, 138; 6; pak
      - Bepaling met betrekking tot de benoeming van personen werkzaam bij de Dienst der Domeinen tot curator over een onbeheerde nalatenschap, 1954-1955, 140; 8
      - Inrichting van de administratie landbouwbedrijven in eigen beheer, 1956-1958, 145; 13
      - Instructies voor de onderhouds- en kredietadministratie voor de inspecties, 1977-1980, 164
    - Onderzoek naar de wijze waarop verrekeningen tussen rijksdiensten onderling plaatsvindt (toepassing van de eerste twee leden van het Comptabiliteitsbesluit)., 1949-1955; 1
    - Taakinventarisatie 1956., 144; 12
    - Correspondentie over de overdracht in eigendom, beheer en onderhoud van waterstaatkundige werken door middel van de instelling van een waterschap in de Noordoostpolder., 1956-1977; 153; 21 (.07.11); pak
    - Overleg met het Ministerie van Landbouw en Visserij inzake de mogelijke overgang van het beheer van agrarische- en visserijdomeinen van het Ministerie van Financiën naar het Ministerie van Landbouw en Visserij., 1970-1971; 238; A7431
    - Instructies voor de Rentambten., 1971-1979; 158
    - Instructie voor de comptabele administratie., 1973; 159
    - Objecten- en beheersadministratie., 1973-1975; 160
    - Onderzoek van de afdeling Financieel-Economische en Controle-Aangelegenheden bij de Inspectie Zuid-Oost Nederland te Helmond., 1973-1977; 155; 23 (.07.352.65)
    - Beschrijving van de taken van de interne en administratieve organisatie., 1976; 161
    - Controleprogramma's voor het Centraal Domein Administratiekantoor en van de inspecties gericht op de controle van de beheersactiviteiten., 1976-1977; 162
    - Regeling van de aanduiding en werkwijze van machtigingen tot het doen van uitgaven ten laste van de begroting van de Dienst der Domeinen., 1978; 31; 8191